臺灣高等法院刑事裁定
110年度聲字第4010號
聲  請  人  臺灣高等檢察署檢察官
受  刑  人
即  被  告  謝金吉

                    籍設新竹市○○區○○街000號0樓（即新竹市香山戶政事務所)


上列聲請人因受刑人數罪併罰有二裁判以上，聲請定其應執行之
刑（聲請案號：臺灣高等檢察署110年度執聲字第1823號），本
院裁定如下：
    主  文
甲○○犯如附表所示各罪所處之刑，應執行有期徒刑拾年。
    理  由
一、聲請意旨略以：上列受刑人即被告甲○○（下稱受刑人）因強
    盜等數罪，先後經判決確定如附表所示，應依刑法第53條、
    第51條第5款規定，定其應執行之刑，爰依刑事訴訟法第477
    條第1項聲請裁定等語。
二、按裁判確定前犯數罪者，併合處罰之，但得易科罰金與不得
    易科罰金之罪、得易科罰金與不得易服社會勞動之罪、得易
    服社會勞動與不得易科罰金之罪、得易服社會勞動與不得易
    服社會勞動之罪，均不在此限；前項但書情形，受刑人請求
    檢察官聲請定應執行刑者，依第51條規定定之；數罪併罰，
    有二裁判以上，依第51條之規定，定其應執行之刑；數罪併
    罰，分別宣告其罪之刑，其宣告多數有期徒刑者，於各刑中
    之最長期以上，各刑合併之刑期以下，定其刑期，但不得逾
    30年，刑法第50條、第53條及第51條第5款定有明文。受刑
    人所犯之數罪中有原得易科罰金之罪者，因與他罪合併定執
    行刑，於裁判前所犯數罪兼有得易科罰金、不得易科罰金之
    罪混合時，應繫乎受刑人之請求與否，而非不問被告之利益
    與意願，一律併合處罰之。又按數罪併罰中之一罪，依刑法
    規定得易科罰金，若因與不得易科之他罪併合處罰結果而不
    得易科罰金時，原所易科部分所處之刑，自亦無庸為易科折
    算標準之記載，此經司法院釋字第144 號解釋可參。再法律
    上屬於自由裁量之事項，有其外部性界限及內部性界限，並
    非概無拘束，依據法律之具體規定，法院應在其範圍選擇為
    適當之裁判者，為外部性界限；而法院為裁判時，應考量法
    律之目的，及法律秩序之理念所在者，為內部性界限；法院
    為裁判時，二者均不得有所踰越。在數罪併罰，有二裁判以
    上，定其應執行之刑時，固屬於法院自由裁量之事項，然仍
    應受前揭外部性界限及內部性界限之拘束（參照最高法院94
    年度台非字第233號判決意旨）。
三、經查：
  ㈠本件受刑人因強盜、毒品危害防制條例、偽造文書等數罪，
    經臺灣新竹地方法院及本院判決處如附表所示之刑，均經確
    定在案，有上開各刑事判決書、本院被告前案紀錄表存卷可
    佐。又附表編號1至2所處罪刑係得易科罰金之罪刑，與附表
    編號3至6所處罪刑係不得易科罰金之罪刑，固合於刑法第50
    條第1 項但書之規定，惟受刑人已請求檢察官向法院聲請定
    其應執行刑，並於臺灣新竹地方檢察署受刑人定執行刑或易
    科罰金意願回覆表親自簽名及捺印，有該意願回覆表（見本
    院卷第13頁）附卷可參，本院自應依刑法第50條第2項之規
    定，依同法第51條規定定其應執行刑。
　㈡茲檢察官聲請定其應執行之刑，本院審核認其聲請為正當，
    應予准許，並審酌受刑人如附表各罪所示刑度之外部限制（
    總刑期為有期徒刑14年2月）；附表編號1所示之罪，前經臺
    灣新竹地方法院以105年度審易字第407號判決合併定應執行
    有期徒刑10月確定；另附表編號5之罪，則經臺灣新竹地方
    法院105年度訴字第174號、本院106年度上訴字第2862號判
    決合併定應執行有期徒刑3年8月確定；並考量受刑人所犯附
    表編號1至3為施用、持有第二級毒品罪，該等犯罪類型、行
    為態樣、動機均相同，重複非難性高；又附表編號1至3之罪
    與附表編號4行使偽造公文書、附表編號5販賣第二、三級毒
    品罪、附表編號6成年人故意對少年犯結夥強盜未遂罪等，
    各分屬不同類別，行為態樣、動機均不同，重複非難性低；
    另審酌其所犯各罪之法律目的、受刑人違反之嚴重性、所犯
    數罪為整體非難評價，及貫徹刑法量刑公平正義理念之內部
    限制等，定其應執行之刑如主文所示。
四、據上論斷，應依刑事訴訟法第477條第1項，刑法第50條第1
    項但書、第2項、第53條、第51條第5款，裁定如主文。
中　　華　　民　　國　　110 　年　　10　　月　　29　　日
                  刑事第十一庭  審判長法  官  張江澤
　　　　　　　　　　　　　　　　　　　法  官  章曉文
　　　　　　　　　　　　　　　　　　　法  官  郭惠玲
以上正本證明與原本無異。
如不服本裁定，應於收受送達後五日內向本院提出抗告狀。
                                      書記官  湯郁琪
中　　華　　民　　國　　110 　年　　11　　月　　1 　　日
附表：
編　　　　　號  1 2 3 罪　　　　　名  施用第二級毒品罪 施用第二級毒品罪 持有第二級毒品純質淨重20公克以上罪 宣　　告　　刑  有期徒刑3月(共5罪) 有期徒刑3月 有期徒刑7月 犯　罪　日　期  104年5月6日下午8時45分許 104年6月26日上午10時52分採尿時起回溯96小時內某時 104年7月17日上午9時25分採尿時起回溯96小時內某時 104年8月6日採尿時起回溯96小時內某時 104年12月7日下午11時許 105年3月4日下午2時許 105年3月4日下午5時許 最　後 事實審 法　　院 臺灣新竹地方法院 臺灣新竹地方法院 臺灣新竹地方法院  案　　號 105年度審易字第407號 105年度審簡字第422號 105年度訴字第407號  判決日期 105年7月15日 105年8月1日 105年11月18日 確　定 判　決 法　　院 同上 同上 同上  案　　號 同上 同上 同上  確定日期 105年7月1日 105年8月22日 同上 

編　　　　　號  4 5 6 罪　　　　　名  行使偽造公文書罪 販賣第二級毒品罪 販賣第三級毒品罪 成年人故意對少年犯結夥強盜未遂罪 宣　　告　　刑  有期徒刑1年1月 有期徒刑3年6月(共2罪) 有期徒刑4年 犯　罪　日　期  102年11月1日下午3時40分許 104年8月中旬 105年3月2日下午11時許 104年5月15日下午3時30分許 最　後 事實審 法　　院 臺灣新竹地方法院 本院 本院  案　　號 106年度訴字第706號 106年度上訴字第2862號 109年度上更一字第88號  判決日期 106年12月29日 107年5月18日 109年9月22日 確　定 判　決 法　　院 同上 同上 最高法院  案　　號 同上 同上 110年度台上字第2670號  確定日期 107年1月29日 107年6月8日 110年5月5日